ACORDAO-COMPLETO-2387952

ACÓRDÃO DE RELAÇÃO

ACÓRDÃO DE RELAÇÃO 3091/2019 ATA 49/2019 - PLENÁRIO

Acórdão 3091/2019-TCU-Plenário
Considerando que a Agência Nacional de Telecomunicações (Anatel) encaminhou a este Tribunal as minutas dos próximos Termos de Ajustamento de Conduta (TAC) , previamente às assinaturas, cujas propostas finais foram aprovadas por seu colegiado, em cumprimento à determinação contida no subitem 9.1.1 do Acórdão 1186/2019-TCU-Plenário, consoante manifestação da unidade instrutora (peças 349-351) ;
Considerando que, mediante despacho de 18/11/2019 (peça 352) , autorizei, preliminarmente e com vistas a conferir maior celeridade à instrução processual que o tema requer, a formação de processos apartados individuais de acompanhamento para os TACs das empresas Algar e TIM, com fundamento na Resolução-TCU 259/2014, arts. 43 e 44;
Considerando que a unidade instrutora autuou os TCs Processo 038.355/2019-1 e Processo 038.359/2019-7, referentes à fiscalização dos TACs em negociação entre a Anatel e as empresas Algar e TIM, respectivamente;
Considerando que o subitem 9.1.2 do Acórdão 716/2019-TCU-Plenário facultou que a verificação do atendimento às determinações do Acórdão 2121/2017-TCU-Plenário pendentes de cumprimento fossem examinadas em futuros trabalhos deste Tribunal;
Considerando que o subitem 9.5.3 do Acórdão 716/2019-TCU-Plenário determinou fosse realizado monitoramento do cumprimento de seus comandos no momento em o Tribunal realizar fiscalização sobre os próximos TAC a serem firmados pela Anatel;
Os Ministros do Tribunal de Contas da União ACORDAM, por unanimidade, com fundamento no art. 43, inciso I, da Lei 8.443/1992, no art. 15, inciso I, alínea "l" e no art. 143, inciso III, ambos do Regimento Interno/TCU, em considerar cumprida pela Anatel a determinação contida no subitem 9.1.1 do Acórdão 1186/2019-TCU-Plenário, emitida em substituição ao subitem 9.2.5 do Acórdão 716/2019-TCU-Plenário.
1. Processo TC-Processo 022.280/2016-2 (REPRESENTAÇÃO) 
	1.1. Apensos: Processo 027.227/2017-0 (Solicitação) ; Processo 010.661/2018-2 (Representação) .
	1.2. Responsável: Agência Nacional de Telecomunicações (02.030.715/0001-12) .
	1.3. Interessado: Telefônica Brasil S.A. (02.558.157/0001-62) .
	1.4. Entidade: Agência Nacional de Telecomunicações.
	1.5. Relator: Ministro Bruno Dantas.
	1.6. Representante do Ministério Público: Procurador Sergio Ricardo Costa Caribé.
	1.7. Unidade Técnica: Secretaria de Infraestrutura Hídrica, de Comunicações e de Mineração (SeinfraCOM) .
	1.8. Representação legal: Mauro Porto (OAB/DF 12.878) , Rodolfo de Lima Gropen (OAB/MG 53.069) e outros, representando Telefônica Brasil S/A.; Mariana Félix Gonçalves de Mateus e outros, representando Agência Nacional de Telecomunicações. 
	1.9. Determinações/Orientações: 
	1.9.1. considerar que a autuação dos processos específicos de acompanhamento dos TACs em negociação relativos às empresas Algar e TIM resulta no cumprimento integral da determinação contida no item 9.10 do Acórdão 2121/2017-TCU-Plenário;
	1.9.2. dar ciência deste acordão à Agência Nacional de Telecomunicações;
	1.9.3. autorizar o encerramento deste processo, com fundamento no art. 169, inciso V, do Regimento Interno do TCU.

Agência Nacional de Telecomunicações.

Agência Nacional de Telecomunicações (02.030.715/0001-12).

BRUNO DANTAS

Mauro Porto (OAB/DF 12.878), Rodolfo de Lima Gropen (OAB/MG 53.069) e outros, representando Telefônica Brasil S/A.; Mariana Félix Gonçalves de Mateus e outros, representando Agência Nacional de Telecomunicações.

Procurador Sergio Ricardo Costa Caribé.

REPRESENTAÇÃO (REPR)

Secretaria de Infraestrutura Hídrica, de Comunicações e de Mineração (SeinfraCOM).